臺灣高等法院刑事判決
110年度上更一字第14號
上  訴  人  
即  被  告  唐曼非


上列上訴人即被告因違反洗錢防制法等案件，不服臺灣臺北地方
法院107年度易字第995號，中華民國108年7月31日第一審判決（
起訴案號：臺灣臺北地方檢察署107年度偵字第6694號；暨移送
併辦案號：108年度偵字第2號），提起上訴，判決後，經最高法
院發回更審，本院判決如下：
    主  文
原判決撤銷。
甲○○幫助犯洗錢防制法第十四條第一項之洗錢罪，處有期徒刑叄
月，併科罰金新臺幣伍萬元，罰金如易服勞役，以新臺幣壹仟元
折算壹日。緩刑貳年。
    事  實
一、甲○○可預見金融機構帳戶係個人理財之重要工具，為個人財
    產、信用之重要表徵，如交予他人使用，有供作財產犯罪用
    途之可能，而犯罪者取得他人存簿或提款卡(含密碼)之目的
    ，在於取得贓款及掩飾犯行不易遭人追查，對於提供帳戶雖
    無引發他人萌生犯罪之確信，但仍以縱若前開取得帳戶之人
    利用其帳戶持以詐欺取財，或掩飾、隱匿特定犯罪所得而洗
    錢，亦不違背其本意之幫助犯意，於民國107年1月10日晚間
    7時前之某不詳時間、地點，將其所有中華郵政公司(全名中
    華郵政公司股份有限公司)台北古亭郵局帳戶(帳號00000000
    000000號，下稱郵局帳戶）及國泰世華商業銀行南京東路分
    行帳戶(帳號000000000000，下稱國泰世華帳戶)之存摺、提
    款卡及密碼，一併交付予某真實姓名、年籍均不詳之成年人
    供其詐欺取財使用，容認該真實姓名年籍均不詳之成年人或
    其成年同夥(無證據證明為三人以上，亦無證據證明為未成
    年人，下稱不詳人士或其同夥)為詐欺取財犯行時，方便取
    得贓款，並掩飾、隱匿詐欺取財犯罪所得之去向與所在，而
    不易遭人查緝。而該不詳人士取得甲○○所交付之郵局帳戶、
    國泰世華帳戶之存簿與提款卡(含密碼)後，隨即與其同夥共
    同意圖為自己不法所有之犯意聯絡，先後於附表一各編號所
    示之時間，以如附表一各編號所示之方式，向甲○○、戊○○、
    丙○○及丁○○施用詐術，致其等均陷於錯誤，而分別為如附表
    一各編號所示之匯款，除附表一編號4之所示款項，未及遣
    人領出便遭圈存外，附表一其他編號之款項均遭該不詳人士
    或其同夥該提領一空而隱匿特定犯罪所得之所在、去向而洗
    錢得逞(及附表一編號4所示部分洗錢未遂)。嗣因甲○○、戊○○、丙○○及丁○○等人察覺有異，並報警處理，始循線查悉前
    情。　
二、案經戊○○、丙○○訴請臺北市政府警察局文山第二分局移送臺
    灣臺北地方檢察署檢察官偵查起訴及移送併辦。
    理  由
壹、證據能力部分：
一、刑事訴訟法第159條之5規定之傳聞例外，乃基於當事人進行
    主義中之處分主義，藉由當事人等「同意」之此一處分訴訟
    行為與法院之介入審查其適當性要件，將原不得為證據之傳
    聞證據，賦予其證據能力。本乎程序之明確性，其第1項「
    經當事人於審判程序同意作為證據」者，當係指當事人意思
    表示無瑕疵可指之明示同意而言，以別於第2項之當事人等
    「知而不為異議」之默示擬制同意。當事人已明示同意作為
    證據之傳聞證據，並經法院審查其具備適當性之要件者，若
    已就該證據實施調查程序，即無許當事人再行撤回同意之理
    ，以維訴訟程序安定性、確實性之要求。此一同意之效力，
    既因當事人積極行使處分權，並經法院認為適當且無許其撤
    回之情形，即告確定，其於再開辯論不論矣，即令上訴至第
    二審或判決經上級審法院撤銷發回更審，仍不失其效力，最
    高法院99年度台上字第3425號、101年度台上字第6378號判
    決意旨足參。本判決下列引用之被告以外之人於審判外所為
    之供述證據，檢察官、被告及其辯護人於本院前審(上訴案)
    對供述證據之證據能力，均同意有證據能力(見本院上訴卷
    第113至116頁)，本院審酌上開證據資料製作時之情況，尚
    無違法不當及證明力明顯過低之瑕疵，亦認為以之作為證據
    應屬適當，是檢察官、被告及辯護人在本院前審同意該等證
    據資料有證據能力，在本院仍屬有效而當受拘束，是本院得
    採認上開證據作為認定事實之依據。
二、本判決其餘所依憑判斷之非供述證據，亦查無有何違反法定
    程序取得之情形，且各該證據於被告到案時，均經原審及本
    院前審於審判期日，依法進行證據之調查、辯論，被告及其
    前審辯護人於訴訟上之防禦權，已受保障，依刑事訴訟法第
    158條之4規定反面解釋，亦具證據能力。
貳、實體部分：
一、上開犯罪事實，業據被告於本院前審(上訴案件)準備及審理
    中均坦承不諱（見本院上訴卷第113、152頁筆錄），核與附
    表二所示之證人之供述情節相符，並有附表三所示之書證在
    卷可稽，是被告於本院前審之任意性自白查與事實相符，而
    可採信，被告先前於偵查及原審所為否認犯罪之辯解情詞，
    均失之無據而不足採。
二、次查被告寄出前開郵局帳戶及國泰世華帳戶之存簿、提款卡
    及密碼時，猶於107年1月8日自其郵局帳戶匯款新臺幣(下同
    )300元(另有15元交易手續費)至其所有之中國信託商業銀行
    帳戶(帳號0000000000000號，詳卷，無涉不法）後，該帳戶
    餘額僅9元，此有中華郵政股份有限公司臺北郵局107年7月1
    8日北營字第0000000000號函暨附件客戶歷史交易清單在卷
    可查(見偵卷第112至113頁)，另國泰世華帳戶於104年6月21
    日時該帳戶結餘僅92元，後即無任何交易紀錄，直至107年1
    月10日跨行存入1元(測試帳戶)，致該帳戶結餘僅93元，有
    國泰世華商業銀行南京東路分行107年2月14日國世南京東字
    第0000000000號函送被告開戶資料、國泰世華銀行對帳單，
    國泰世華商業銀行存匯作業管理部108年2月22日國世存匯作
    業字第0000000000號函送被告存戶往來資料在卷可查(見警
    卷第79至83頁，原審易字卷第215至239頁)，此與一般幫助
    詐欺行為人多於交付帳戶與他人之前，先將帳戶內款項盡量
    提領殆盡，以免帳戶內原有存款遭人領取，減少日後無法取
    回帳戶所生損失之犯罪型態相符，且由郵局帳戶於107年1月
    8日跨行轉出315元，又被告之國泰世華帳戶於107年1月10日
    跨行轉入1元，均是寄出上開帳戶前，對各該帳戶有存提之
    舉止，可見被告先前辯稱：上開帳戶因許久未用而遺失云云
    ，即非可採，足認被告於寄交上開二帳戶存簿、提款卡及密
    碼時，已確認該帳戶內存款非高，其自身不致因提供上開帳
    戶而受害，益徵被告主觀上存有可能遭他人騙取使用，但因
    自己不會受到損害，故仍姑且一試之心態，又觀諸被告以跨
    行轉帳存入1元至國泰世華帳戶之行為觀之，不無對閒置許
    久未使用之帳戶進行能否使用之測試，益證被告對於交付帳
    戶供他人使用，是有所認識而為之，從而被告主觀上預見上
    開帳戶可能供不詳人士或其同夥作為騙取他人財物之工具，
    且縱使如此亦不違背其本意，顯見被告具有幫助詐欺取財之
    未必故意。
三、按我國洗錢防制法對於洗錢之定義，所參酌之聯合國禁止非
    法販運麻醉藥品和精神藥物公約(又稱維也納公約)第3條第1
    項第b、c款，以及聯合國打擊跨國有組織犯罪公約第6條第1
    項第a、b款之中文版，雖將行為人必須「knowing」洗錢標
    的財產是源自特定犯罪所得之「knowing」翻譯為「明知」
    。但洗錢防制法第2條修正之立法說明第4點，已敘明有關是
    否成立該條第3款洗錢行為之判斷重點「在於主觀上是否明
    知或可得而知所收受、持有」，即不以「明知」為限。金融
    帳戶乃個人理財工具，依我國現狀，申設金融帳戶並無任何
    特殊限制，且可於不同之金融機構申請多數帳戶使用，是依
    一般人之社會通念，若見他人不以自己名義申請帳戶，反而
    收購或借用別人之金融帳戶以供使用，並要求提供提款卡及
    告知密碼，則提供金融帳戶者主觀上如認識該帳戶可能作為
    對方收受、提領特定犯罪所得使用，對方提領後會產生遮斷
    金流以逃避國家追訴、處罰之效果，仍基於幫助之犯意，而
    提供該帳戶之提款卡及密碼，以利洗錢實行，仍可成立一般
    洗錢罪之幫助犯（最高法院108年台上字第3101號判決意旨
    參照）。因金融機構帳戶的功能，就是收受他人轉帳或匯入
    的款項，並可透過提款卡或網路銀行的方式，進行提領與轉
    帳，而現今臺灣地區申請金融帳戶，極為便利，若非為掩飾
    犯罪所得，以使犯罪行為不易遭查緝，衡情應無使用他人金
    融帳戶的必要，被告雖未使用上開二帳戶，替他人掩飾或隱
    匿犯罪所得，但其將上開二帳戶提供予該不詳人士或其同夥
    使用，使上開二帳戶脫離自身的掌控，惟被告既交付帳戶密
    碼，則對上開二帳戶充作該不詳人士或其同夥從事詐欺等財
    產犯罪時，收受犯罪贓款，藉以掩飾其等自身犯罪行為所用
    ，自有預見之可能，卻仍將上開二帳戶之存簿、提款卡(含
    密碼)交付不認識之人，被告自具有幫助他人洗錢之不確定
    故意。　　　　
四、綜上所述，本案事證業已明確，被告犯行洵堪認定，自應依
    法論科。
五、法律適用說明：
(一)按刑法上之幫助犯，係對於犯罪與正犯有共同之認識，而以
    幫助之意思，對於正犯資以助力，而未參與實施犯罪之行為
    者而言；是以，如未參與實施犯罪構成要件之行為，且係出
    於幫助之意思提供助力，即屬幫助犯，而非共同正犯。本案
    被告將郵局帳戶、國泰世華帳戶之存簿與提款卡(含密碼)提
    供給不認識之人，對於該不認識之人或其同夥可能實施詐欺
    等不法犯行，顯有認識，且對該不認識之人要求其提供帳戶
    密碼，則對於上開二帳戶可能作為對方收受、提領特定犯罪
    所得之使用，對方提領帳戶內款項後，會產生遮斷金流以逃
    避國家追訴、處罰之效果，已有認識卻仍交付，顯係基於幫
    助之犯意為之，以利洗錢實行，應論以幫助犯一般洗錢罪。
    從而被告寄交上開二帳戶給不認識之人，致該不認識之人或
    其同夥(無證據證明為三人以上)對附表一各被害人犯詐欺取
    財罪，並使上開被害人將款項匯至被告上開二帳戶，待被害
    人將款項匯至上開帳戶後，該不認識之人或其同夥旋即提領
    一空(除附表一編號4之所示款項未及遣人領出便遭圈存外。
    按編號4部分為幫助一般洗錢未遂，其餘各編號為幫助一般
    洗錢既遂)，而幫助該不認識之人或其同夥實行掩飾、隱匿
    特定犯罪所得去向、所在之洗錢行為，惟被告並未參與實施
    詐術或洗錢(事實接觸關係)行為，亦無證據證明被告有參與
    上開犯罪之構成要件行為，是被告提供上開二帳戶給不認識
    之人，僅係對該不認識之人或其同夥實行詐欺取財與一般洗
    錢罪之實行有所助益，且屬參與詐欺取財與洗錢構成要件以
    外之行為，自應論以幫助犯，而非共同正犯。
(二)核被告就附表一各編號部分，所為係犯刑法第30條第1項前
    段、第339條第1項之幫助詐欺取財罪，就附表一編號1至3、
    編號4所示部分，分別犯刑法第30條第1項前段、洗錢防制法
    第14條第1項之幫助一般洗錢罪；洗錢防制法第14條第1項、
    第3項之幫助一般洗錢未遂罪。又被告一次寄交郵局帳戶、
    國泰世華帳戶之存簿與提款卡(含密碼)給不認識之人，顯係
    基於幫助詐欺取財及一般洗錢罪之犯意，於密切接近之時間
    及地點所實施之數個舉動，侵害之法益相同，各行為之獨立
    性極為薄弱，依一般社會健全觀念，難以強行分開，應評價
    為數個舉動接續施行之一行為，僅論以一罪。
(三)被告以一個幫助行為，同時幫助實行詐欺之人對告訴人戊○○
    、丙○○及被害人丁○○、甲○○為上開之詐財罪，並幫助洗錢行
    為易於實行，為同種想像競合犯，依刑法第55條規定從一重
    之幫助一般洗錢既遂罪處斷。
(四)起訴書及併辦意旨書雖僅起訴且僅敘及被告提供郵局帳戶資
    料予他人之行為，致附表一編號1至4共4名被害人匯款至被
    告上開郵局帳戶之事實，不包含被害人甲○○另匯款三筆款項
    至被告國泰世華帳戶之部分(即附表一編號1①至③)，然本件
    被告既係以一行為同時交付郵局帳戶及國泰世華帳戶予他人
    ，使該實行詐騙之人士或其同夥，對甲○○施用詐術，致其陷
    於錯誤，而先後匯款至被告前開二帳戶內，則上開犯罪行為
    人詐騙甲○○，使其先後匯款應認具有接續犯之一罪關係，被
    告一次提供兩帳戶資料幫助他人行騙多人得手則有裁判上一
    罪關係，則被告提供國泰世華帳戶部分本為起訴效力所及，
    法院自得依法論斷。　　
(五)被告基於幫助之犯意為上開行為，所為非詐欺取財罪及一般
    洗錢罪(既遂、未遂)之構成要件行為，均係幫助犯，爰依刑
    法第30條第2項之規定，按正犯之刑減輕之。
六、原判決撤銷改判之說明：　　
    原審認被告所犯事證明確，依洗錢防制法第14條第1項之一
    般洗錢罪及刑法第30條第1項前段、第339條第1項之幫助詐
    欺取財罪，所犯二罪為想像競合犯，從重以一般洗錢罪正犯
    處斷，固非無見，惟按：
(一)法院固不得就未經起訴之犯罪審判，但檢察官就犯罪事實一
    部起訴者，其效力及於全部，則同一整個的犯罪事實，檢察
    官僅就犯罪事實一部起訴者，法院對於未經起訴之其他部分
    ，自屬有權審判，最高法院29年上字第3570號裁判先例可參
    。本件被告所交付之金融帳戶存簿與提款卡(含密碼)，非僅
    有起訴書及移送併辦意旨書所載之郵局帳戶，尚包括國泰世
    華帳戶，而本件實行詐欺犯罪人於詐騙被害人甲○○，使其陷
    於錯誤，係同時提供被告上開二帳戶供被害人甲○○匯款(詳
    附表一編號1「匯款時間、金額及匯入帳戶」欄所載)，此部
    分為接續犯之實質上一罪關係。被告一次提供兩帳戶資料幫
    助他人行騙多人得手，則有裁判上一罪關係，均為起訴效力
    所及，則被告提供國泰世華帳戶部分，為起訴效力所及，法
    院自得依法論斷，原判決就被告寄交國泰世華帳戶部分漏未
    審酌，容有未洽。　
(二)又「提供金融帳戶提款卡及密碼之行為人，因已失去對自己
    帳戶之實際管領權限，若無配合指示親自提款，即無收受、
    持有或使用特定犯罪所得之情形，且無積極之移轉或變更特
    定犯罪所得之行為，故非屬洗錢防制法第2條第1款、第3款
    所稱之洗錢行為。又同條第2款之掩飾、隱匿行為，目的在
    遮掩、粉飾、隱藏、切斷特定犯罪所得與特定犯罪間之關聯
    性，須與欲掩飾、隱匿之特定犯罪所得間具有物理上接觸關
    係(事實接觸關係)。而提供金融帳戶提款卡及密碼供他人使
    用，嗣後被害人雖匯入款項，然此時之金流仍屬透明易查，
    在形式上無從合法化其所得來源，未造成金流斷點，尚不能
    達到掩飾或隱匿特定犯罪所得之來源、去向及所在之作用，
    須待款項遭提領後，始產生掩飾、隱匿之結果，若無參與後
    續之提款行為，即非同條第2款所指洗錢行為，無從成立一
    般洗錢罪之直接正犯」、「特定犯罪之正犯實行特定犯罪後
    ，為掩飾、隱匿其犯罪所得財物之去向及所在，而令被害人
    將款項轉入其所持有、使用之他人金融帳戶，並由該特定犯
    罪正犯前往提領其犯罪所得款項得手，因已造成金流斷點，
    該當掩飾、隱匿之要件，該特定犯罪正犯自成立一般洗錢罪
    之正犯。如提供金融帳戶之行為人主觀上認識該帳戶可能作
    為對方收受、提領特定犯罪所得使用，對方提領後會產生遮
    斷金流以逃避國家追訴、處罰之效果，仍基於幫助之犯意，
    提供該帳戶之提款卡及密碼，以利洗錢之實行，應論以一般
    洗錢罪之幫助犯」，最高法院108年度台上字第3101號判決
    意旨可參。惟：
　　⑴原判決就所認定事實，即認被告犯一般洗錢罪，而事實欄
      記載被告將申辦之上開帳戶之提款卡及密碼等資料，交付
      身分不詳之成年人使用等情，並認定被告所犯為洗錢防制
      法第14條之一般洗錢罪之正犯(另幫助犯詐欺取財罪，茲
      不贅述)，所持見解，容有適用法則不當之違誤。
　 ⑵原判決事實欄記載附表一所載被害人等匯入被告名下郵局帳
      戶款項(不含古亭郵局帳戶，亦不含附表一編號4之款項)
      ，旋遭該不詳之詐欺集團成員提領一空等情。是以被告主
      觀上認識其提供之帳戶，可能作為對方收受、提領特定犯
      罪所得使用，對方提領後會產生遮斷金流以逃避國家追訴
      、處罰之效果而成立一般洗錢罪，其對於對方所犯一般洗
      錢罪即有所助益，應成立幫助犯，已如前述，原判決就此
      未併予審酌適用，亦有未洽。
(三)被告於本院前審選任辯護人為其辯護稱，被告本件行為不構
    成一般洗錢罪正犯或幫助犯云云，均非可採，已如上述。而
    被告上訴本院於前審審理時，對上開事實均坦承不諱，且已
    於本院前審審理中陸續與告訴人戊○○、丙○○及被害人甲○○達
    成和解(見附表三編號28至30，各該和解金額如附表一「和
    解金額」欄所示），並請求從輕量刑等情，與原判決所認定
    「被告否認犯罪、復未賠償被害人損失，犯後態度不佳」等
    量刑事實已有改變，應認被告上訴為有理由，綜上所述，原
    判決既有前開認事用法之違誤及刑度裁量基礎之變動，自應
    由本院予以撤銷改判。
七、爰審酌被告草率將專有性甚強之上開二帳戶提供予不認識之
    人，因此造成告訴人及被害人等受有財產上之損害，造成為
     詐欺等不法犯行之查緝、追訴益加困難，使告訴人與被害
    人失去之財產不易追償之如事實欄所載之犯罪動機、目的及
    手段，惟念及被告於本院前審終於坦承犯行、明確表達悔意
    ，且積極與告訴人與被害人等達成和解，並均已履行完畢，
    足以相當程度彌補其所為，兼衡其無犯罪科刑之紀錄，有本
    院被告前案紀錄表在卷可查，其素行良好、大學肄業之智識
    程度、家庭經濟狀況小康及從事平面設計師工作之生活狀況
    、幫助詐騙金額多寡等一切情狀，量處如主文第二項所示之
    刑及併科罰金，就併科罰金部分並諭知易服勞役折算標準，
    以資懲儆。
八、查被告前未曾因故意犯罪而受有期徒刑以上刑之宣告，有本
    院被告前案紀錄表在卷可稽，其於本院前審坦承全部犯行，
    堪認仍具悔意，此次因一時失慮而犯案，經此偵、審教訓應
    知所警惕而無再犯之虞，兼衡量到庭之告訴人丙○○及被害人
    甲○○於本院前審均表示同意給被告緩刑自新機會之意見（分
    見本院上訴卷第112、117、152頁筆錄），認上開所宣告之
    刑以暫不執行為當，爰併依刑法第74條第1項第1款之規定諭
    知緩刑2年，以利自新。　　
九、犯罪所得，屬於犯罪行為人者，沒收之。但有特別規定者，
    依其規定；前項之沒收，於全部或一部不能沒收或不宜執行
    沒收時，追徵其價額，刑法第38條之1第1項、第3項固各有
    明文。然因犯罪所得之物，以實際所得者為限，苟無所得或
    尚未取得者，自無從為沒收追繳之諭知（最高法院89年度台
    上字第3434號判決意旨參照）。又幫助犯僅對犯罪構成要件
    以外之行為為加功，且無共同犯罪之意思，自不適用責任共
    同之原則，對於正犯所有供犯罪所用或因犯罪所得之物，勿
    庸併為沒收之宣告（最高法院86年度台上字第6278號判決意
    旨參照）。另洗錢防制法第18條第1項固規定「犯第14條之
    罪，其所移轉、變更、掩飾、隱匿、收受、取得、持有、使
    用之財物或財產上利益，沒收之；犯第15條之罪，其所收受
    、持有、使用之財物或財產上利益，亦同。」查被告固有將
    其上開二帳戶存摺、提款卡及密碼提供不認識之人或其同夥
    遂行詐欺及洗錢之犯行，惟卷內尚乏積極證據證明被告就此
    獲有報酬，且被告非實際上提款之人，無掩飾、隱匿詐欺贓
    款之犯行，非洗錢防制法第14條第1項之正犯，自無上開條
    文適用，其所之存摺、提款卡交由不認識之人或其同夥實行
    詐欺犯行使用，被告對上開帳戶內之款項已無事實上之管領
    權，且附表一編號1至3所示各該帳戶內之款項，於被害人匯
    款後數分鐘內旋遭提領一空(附表一編號4之款項已被圈存)
    ，卷內資料亦無從遽認被告有何實際獲取之犯罪所得，爰不
    予諭知沒收或追徵其犯罪所得。
參、被告經本院合法傳喚，無正當理由不到庭，爰不待其陳述，
    逕行判決。
據上論斷，應依刑事訴訟法第371條、第369條第1項前段、第364
條、第299條第1項前段，洗錢防制法第14條第1項、第3項，刑法
第11條、第30條第1項前段、第2項、第339條第1項、第55條、第
42條第3項前段，刑法施行法第1條之1第1項，判決如主文。
本案經檢察官鄭雅方提起公訴，檢察官提黃立維移送併辦，檢察
官孟玉梅到庭執行職務。
中　　華　　民　　國　　110 　年　　4 　　月　　27　　日
                  刑事第二十一庭審判長法　官  許宗和
                                      法　官  章曉文
                                      法　官  黃惠敏
以上正本證明與原本無異。
如不服本判決，應於收受送達後20日內向本院提出上訴書狀，其
未敘述上訴之理由者並得於提起上訴後20日內向本院補提理由書
（均須按他造當事人之人數附繕本）「切勿逕送上級法院」。
                                      書記官  吳錫欽
中　　華　　民　　國　　110 　年　　4 　　月　　27　　日
附錄：本案論罪科刑法條全文
中華民國刑法第339條
（普通詐欺罪）
意圖為自己或第三人不法之所有，以詐術使人將本人或第三人之
物交付者，處5年以下有期徒刑、拘役或科或併科50萬元以下罰
金。
以前項方法得財產上不法之利益或使第三人得之者，亦同。
前二項之未遂犯罰之。

洗錢防制法第14條
有第二條各款所列洗錢行為者，處7年以下有期徒刑，併科新臺
幣5百萬元以下罰金。
前項之未遂犯罰之。
前二項情形，不得科以超過其特定犯罪所定最重本刑之刑。

附表一：
編號 被害人 詐欺方式 匯款地點 匯款時間、金額及匯入帳戶  和解金額 １ 甲○○ 佯裝為中國信託銀行人員，表示欲匯款至甲○○之帳戶，但因故無法入帳，需先將甲○○帳戶內款項轉出做整合，致甲○○因而陷入錯誤 位於桃園市之某國泰世華銀行自動櫃員機 107年1月10日晚間： ①7時15分：29,980元 （國泰世華帳戶） ②7時32分：29,985元 （國泰世華帳戶） ③7時38分：30,000元 （國泰世華帳戶） ④7時42分：30,000元 （郵局帳戶） ①至④合計：119,965元  左列①②③，經被告及甲○○以7 萬元達成和解；左列④，經被告及甲○○以2 萬元達成和解。合計賠償9 萬元 ２ 戊○○ 佯稱為中華郵政公司人員，表示戊○○先前購物時設定為每月自動購買，需操作自動櫃員機以解除，使戊○○因而陷入錯誤 位於臺南市○○區○○路000號之元大銀行永康分行 107年1月10日晚間： ①7時59分：29,985元 （郵局帳戶） ②8時08分：16,123元 （郵局帳戶） ①至②合計：46,108元  左列①②，經被告及戊○○以4 萬元達成和解 ３ 丙○○ 佯稱為網路購物網站賣家，偽稱先前訂單因內部人員作業疏失，誤設為每月下單貨品，將導致帳戶會重複扣款，需協助取消設定並通知中國信託銀行協助，再假冒為中國信託銀行人員，要求丙○○需配合操作自動櫃員機，致丙○○因此陷入錯誤 位於臺北市○○區○○路00巷0○0號之台新銀行自動櫃員機 107年1月10日晚間： ①8時15分：26,985元 （郵局帳戶） ②8時16分：985元 （郵局帳戶） ①至②合計：27,970元   左列①②，經被告及丙○○以2 萬元達成和解 ４ 丁○○ 佯稱為蝦皮購物網站人員，偽稱先訂單因內部人員操作錯誤，誤多刷20筆款項，需協助操作自動櫃員機取消設定，致丁○○因此陷入錯誤 位於臺北市○○○路0段00號之土地銀行自動櫃員機 107年1月10日晚間： ①8時28分：19,123元 （郵局帳戶） （因經圈存抵銷，尚未經詐欺集團成員領取）  無（左列匯款應可申請發還） 

附表二：（供述證據）
編號 證據名稱 卷宗出處 1 證人即告訴人戊○○於警詢、原審時之陳述 偵卷第18至20頁、原審審易卷第61至62頁 2 證人即告訴人丙○○於警詢、本院時之陳述 偵卷第29至30頁、本院卷第112至113頁 3 證人即被害人丁○○於警詢時之陳述 偵卷第39至40頁 4 證人即被害人甲○○於警詢、本院時之陳述 警卷第177至179頁、本院卷第117頁 5 證人段湘麟於偵查時所述 偵卷第67頁正反面 6 證人鍾長廷於原審時所述 原審易字卷第143至160頁 7 證人黃聖麟於原審時所述  原審易字卷第213至214頁、第271至281頁 

附表三：（非供述證據）
編號 證據名稱 卷宗出處 1 中華郵政股份有限公司107年1月26日儲字第0000000000號函及帳戶歷史交易清單、身分證影本、立帳申請書、變更帳戶事項申請書影本 偵卷第6至11頁 2 元大銀行自動櫃員機交易明細表2紙、中華郵政金融卡影本、中國信託銀行金融卡影本（戊○○） 偵卷第21、22頁 3 臺南市政府警察局永康分局復興派出所受理各類案件紀錄表、內政部警政署反詐騙諮詢專線紀錄表、金融機構聯防機制通報單（戊○○） 警卷第23至26頁 4 臺北市政府警察局士林分局山仔后派出所受理各類案件紀錄表、內政部警政署反詐騙諮詢專線紀錄表、受理詐騙帳戶通報警示簡便格式表、金融機構聯防機制通報單（丙○○） 警卷第31至34頁 5 告訴人丙○○中國信託銀行金融卡正反面影本1份 警卷第35頁 6 土地銀行自動櫃員機存戶交易明細表1紙（丁○○） 警卷第40頁 7 臺北市政府警察局大安分局新生南路派出所受理刑事案件報案三聯單、受理各類案件紀錄表、內政部警政署反詐騙案件紀錄表、受理詐騙帳戶通報警示簡便格式表（丁○○） 警卷第41至45頁 8 中華郵政股份有限公司107年1月26日儲字第0000000000號函暨所附被告帳戶開戶資料及歷史交易明細、中華郵政股份有限公司臺北郵局107年7月18日北營字第0000000000號函暨所附上開帳戶歷史交易明細各1份 警卷第6至11頁、第112至113頁 9 財團法人金融聯合徵信中心信用卡戶基本資料彙總 警卷第59、63至64頁 10 中華郵政金融卡影本、被告印鑑印文 警卷第69頁 11 中華郵政股份有限公司臺北郵局107年5月29日北營字第0000000000號函 警卷第72頁 12 臺北地檢署公務電話記錄（關於提款地點） 警卷第73頁 13 Line對話記錄截圖 警卷第83至102頁 14 稅務電子閘門財產所得調件明細表 警卷第108至109頁反面 15 中華郵政股份有限公司臺北郵局107年7月18日北營字第0000000000號函及附件 警卷第112至113頁 16 國泰世華商業銀行107年2月14日函所附之被告開戶資料及對帳單明細 警卷第79至83頁 17 內政部警政署反詐騙案件紀錄表、受理詐騙帳戶通報警示簡便格式表、金融機構聯防機制通報單、受理各類案件紀錄表、報案三聯單、匯款交易明細表（甲○○） 警卷第199頁、第205至227頁 18 臺灣臺北地方檢察署收受贓證物品清單（被告印章2個）、扣押物品清單 原審審易卷第39、51頁 19 中華郵政股份有限公司107年11月12日儲字第0000000000號函及附件 原審易字卷第43至47頁 20 中國信託商業銀行股份有限公司107年11月27日中信銀字第000000000000000號函及附件 原審易字卷第61至63頁 21 中華郵政股份有限公司107年12月13日儲字第0000000000號函 原審易字卷第85頁 22 中國信託商業銀行股份有限公司107年12月13日中信銀字第000000000000000號函及附件 原審易字卷第87至99頁 23 Google地圖列印資料（臺北市○○區○○街00巷0號至116臺北市○○區○○○路○段000號） 原審易字卷第139至140頁 24 臺北市政府警察局文山第二分局景美派出所受理案件登記表、受理各類案件紀錄表、遺失案件報案證明申請書、陳報單 原審易字卷第163至169頁 25 國泰世華商業銀行108年2月20日國世存匯作業字第0000000000號函及存戶往來資料 原審易字卷第215至239頁 26 臺北市政府警察局文山第二分局108年2月22日北市警文二分刑字第0000000000號函 原審易字卷第241至243頁 27 臺北市政府警察局文山第二分局108年4月8日北市警文二分刑字第0000000000號函及查詢資料 原審易字卷第257至265頁 28 被告108年11月15日提出之刑事陳報狀暨附件調解筆錄、存款交易憑證（戊○○） 本院上訴卷第91至95頁 29 本院108附民456、108附民457號和解筆錄2紙（丙○○、甲○○） 本院上訴卷第121至124頁 30 被告108年12月10日提出之刑事陳報狀暨附件匯款申請書（丙○○、甲○○） 本院上訴卷第155至157頁